# 关于投资性房地产减值问题

提问人：691071920 时间：2021-12-19 21:05:29
公司建设一个产业园用于对外出租，计入投资性房地产核算，目前对外租赁情况不太好，出租率不高。再考虑该投资性房地产减值问题时，如果以未来租金产生的现金流量折现可能产生减值，但是如果将该投资性房地产出售，即变为自用房产出售，会高于成本，是否也可以认为该投资性房地产未发生减值

回答人：chenyiwei
要考虑以下问题：
1 、产业园改变用途、对外出售是否具有现实可能性？作为性质特殊的房产，其预计出售价格是如何确定的？
2 、既然对外出租状况不佳，则为何预计出售价格高于成本？作为无活跃市场的房地产，租金和售价的倒挂是否合理？